# 动迁补偿清算所得在会计利润与所得税调整过程中如何填列？

提问人：明如月 8989 时间：2020-02-21 08:05:23
如题，请问陈版主，动迁补偿清算所得在会计利润与所得税调整过程中应如何填列？是专列一行搬迁补偿清算所得还是填在常见的哪个项目中呢？期待您能百忙之中解答一下，不胜感激~~

回答人：chenyiwei
动拆迁净收益一般无需的调节表中单独考虑（仅需列出不涉及确认递延所得税的会计、税务处理差异）。你这里遇到的是什么问题无法填列？对应的会计处理和税务处理分别是什么？